臺灣臺中地方法院民事判決
110年度中小字第3306號
原      告  李昱東  
訴訟代理人  陳瑜瑜  
被      告  林月香  


上列當事人間損害賠償事件，於民國110年11月10日言詞辯論終
結，判決如下：
　　主      文
被告應給付原告新臺幣10,000元，及自民國110年6月4日起至清
償日止，按週年利率5％計算之利息。
原告其餘之訴駁回。
訴訟費用新臺幣1,000元，由被告負擔新臺幣100元，餘由原告負
擔。
本判決原告勝訴部分得假執行。
    事實及理由
一、被告經合法通知，未於言詞辯論期日到場，核無民事訴訟法
    第386條各款所列情形，爰依原告之聲請，由其一造辯論而
    為判決。
二、原告主張：原告於民國109年5月1日向被告承租門牌號碼臺
    中市○區○○路0○0號4樓房屋（下稱系爭房屋），兩造並簽訂
    房屋租賃契約，約定租期自109年5月1日起至115年5月1日止
    （下稱系爭租約），詎被告於租賃期間未循合法方式終止系
    爭租約，即以原告未繳水費、電費為由，要求原告遷出，並
    強制關掉系爭房屋之熱水、電源，及更換系爭房屋門鎖，又
    將原告置放在系爭房屋外木櫃內之物品移出，更將木櫃上鎖
    ，嗣於110年5月4日晚上，被告為將原告趕走，竟用力推、
    踢原告（未成傷），被告上開行為業已妨害原告自由，使原
    告無法安心上班、好好休息，原告精神上受到驚嚇，為此依
    侵權行為之規定提本件訴訟，請求被告賠償精神慰撫金等語
    。並聲明：被告應給付原告新臺幣（下同）10萬元。
三、被告未於言詞辯論期日到場，亦未提出書狀作何聲明或陳述
    。
四、法院之判斷：
㈠、原告主張上開事實，業據原告提出新版房屋租賃契約書、估
    價單、手寫字條4紙等件為證；此外，被告對於原告主張之
    上開事實，已於相當時期受合法之通知，而於言詞辯論期日
    不到場，亦未提出準備書狀爭執，依民事訴訟法第436條第2
    項準用同法第280條第3項前段、第1項前段之規定，視同自
    認，堪認原告前揭主張屬實。
㈡、按因故意或過失，不法侵害他人之權利者，負損害賠償責任
    ；不法侵害他人之身體、健康、名譽、自由、信用、隱私、
    貞操，或不法侵害其他人格法益而情節重大者，被害人雖非
    財產上之損害，亦得請求賠償相當之金額。民法第184條第1
    項前段、第195條第1項前段分別定有明文。次按非財產上損
    害之慰撫金數額，究竟若干為適當，應斟酌兩造身分、地位
    、經濟狀況、加害程度及其他各種情形，俾為審判之依據（
    最高法院86年度台上字第511號、第3537號判決意旨參照）
    ；又慰撫金之賠償，其核給之標準固與財產上損害之計算不
    同，然非不可斟酌雙方身分資力與加害程度，核定相當之數
    額。惟所謂相當，除斟酌雙方身份資力外，尤應兼顧加害程
    度與其身體、健康影響是否重大以為斷（最高法院51年台上
    字第223號判例、89年度台上字第1952號判決意旨可資參照
    ）。次查，被告於前揭時、地，強制關掉系爭房屋之熱水、
    電源，及更換系爭房屋門鎖，又將原告放置在系爭房屋外木
    櫃內之物品移出，暨將木櫃上鎖，另用力推、踢原告（未成
    傷），已妨害原告依其自由意志而行動之權利，足見被告係
    故意以不法手段侵害原告之自由，使原告受有損害，精神上
    亦受有相當之痛苦；又被告前開故意侵權行為與原告所受損
    害間具有相當因果關係，則原告依前開規定主張被告侵害自
    由權，並請求被告給付非財產上之損害，自屬有據。再查，
    原告為大學畢業，從事服務餐飲業，每月薪水約25,000元至
    3萬元，名下有汽車乙部；被告則為大學畢業，名下有股票
    投資等情，業經原告陳明在卷，並有被告之個人戶籍資料查
    詢結果、兩造稅務電子閘門財產所得調件明細表在卷可按（
    附在彌封卷）。本院審酌兩造之身份、地位、學經歷、經濟
    狀況、本件侵權行為發生之原因、責任歸屬，被告係以故意
    侵權行為之方式侵害原告自由權、被告前開行為並未造成原
    告身體上之傷害、原告因受限制行動因此所受精神上痛苦之
    程度等一切情狀，認原告請求精神慰撫金10萬元尚屬過高，
    應以1萬元為適當，則原告請求精神慰撫金，於1萬元之範圍
    內，應予准許，逾此範圍即屬無據，不應准許。
㈢、又給付有確定期限者，債務人自期限屆滿時起，負遲延責任
    ，給付無確定期限者，債務人於債權人得請求給付時，經其
    催告而未為給付，自受催告時起，負遲延責任。其經債權人
    起訴而送達訴狀，或依督促程式送達支付命令，或為其他相
    類之行為者，與催告有同一之效力，民法第229條第1項、第
    2項定有明文。又遲延之債務，以支付金錢為標的者，債權
    人得請求依法定利率計算之遲延利息。但約定利率較高者，
    仍從其約定利率。應付利息之債務，其利率未經約定，亦無
    法律可據者，週年利率為5％，民法第233條第1項、第203條
    亦分別著有明文。本件原告對被告之侵權行為請求權，核屬
    無確定期限之給付，既經原告起訴而送達訴狀，被告迄未給
    付，依法當應負遲延責任。是原告請求自起訴狀繕本送達被
    告之翌日即110年6月4日起（見本院卷第51頁）至清償日止
    ，按週年利率5％計算之法定遲延利息，核無不合，亦應准許
    。
五、綜上所述，原告依侵權行為之規定請求被告給付1萬元，及
    自110年6月4日起至清償日止按週年利率5％計算之利息，為
    有理由，應予准許；原告其餘逾此部分之請求，為無理由，
    應予駁回。
六、本件事證已臻明確，兩造其餘攻擊防禦方法，經本院審酌後
    認與本判決結果不生影響，爰不一一論述，併此敘明。
七、本件係適用小額訴訟程序，依民事訴訟法第436條之20規定
    ，法院為被告敗訴之判決時，應就原告勝訴部分諭知假執行
    之宣告。
八、又本件應適用小額訴訟程序，依民事訴訟法第436條之19第1
    項規定，法院為訴訟費用之裁判時，併確定訴訟費用額為1,
    000元（即第一審裁判費），另依民事訴訟法第79條規定，
    由兩造依勝敗比例分擔，命由被告負擔100元，餘由原告負
    擔。
九、據上論結，本件原告之訴為一部有理由，一部無理由，依民
    事訴訟法第436條之23、第436條第2項、第79條、第436條之
    19第1項、第436條之20，判決如主文。
中　　華　　民　　國　　110 　年　　11　　月　　29　　日
                  臺灣臺中地方法院臺中簡易庭
                                  法　官　林士傑
以上為正本係照原本作成。
如不服本判決，應於送達後20日內，以判決違背法令為理由，向
本院提出上訴狀並表明上訴理由（上訴理由應表明一、原判決所
違背之法令及其具體內容；二、依訴訟資料可認為原判決有違背
法令之具體事實），如於本判決宣示後送達前提起上訴者，應於
判決送達後20日內補提上訴理由書（須附繕本）。
中　　華　　民　　國　　110 　年　　11　　月　　29　　日
                                  書記官  楊均謙